【裁判字號】    97,消債更,1468
【裁判日期】    980225
【裁判案由】    更生事件
【裁判全文】
臺灣板橋地方法院民事裁定         97年度消債更字第1468號
聲  請  人  甲○○
                        樓之2.
上列當事人聲請消費者債務清理事件，本院裁定如下：
    主  文
債務人甲○○自中華民國九十八年二月二十七日下午四時起開始
更生程序。
本件得由司法事務官進行更生程序。
    理  由
一、按法院開始更生程序之裁定，應載明其年、月、日、時，並
    即時發生效力，消費者債務清理條例第45條第1 項定有明文
    。
二、本件聲請意旨略以：聲請人有不能清償情事，於民國95年11
    月間提出債權人清冊，以書面向最大債權金融機構遠東商業
    銀行股份有限公司請求共同協商債務清償方案，並成立協商
    ，每月應繳金額新臺幣（下同）22,500元，而聲請人於96年
    1月間外祖父病重，由聲請人請假輪流照顧，致遭公司以降
    薪及不適任為由予以資遣，經聲請人為免日後謀職困難，自
    願離職而暫時失業，之後進入目前公司，工作不穩定，每月
    淨所得約28,000元，扣除每月還款金額，已不足以維持基本
    生活，且需負擔母親及姪女之扶養費，聲請人長期舉債度日
    ，致而此非債務人主觀惡意不履行協議，客觀上確有不可歸
    責於債務人之事由。又其無擔保或無優先權之債務總額未逾
    12, 000,000元，復未經法院裁定開始清算程序或宣告破產
    ，爰向本院聲請更生等語。
三、經查：聲請人於95、96年度全年所得為168,520元、302,140
    元，有其提出95年度及96年度綜合所得稅各類所得資料清單
    可按，平均月所得僅各為14,043元、25,178元（元以下四捨
    五入），而與銀行協商還款金額為22,500元及中華商業銀行
    協商還款2,600元，二者合計為25,100元，95年度平均月所
    得尚不足以清償每月協商金額，96年度平均月所得僅餘78元
    （25,178-22,500-2,600=78），以行政院主計處公佈之低收
    入戶每人每月最低生活費9,829元計算，已無法維持基本生
    活所需，且聲請人名下亦無資產可供處分清償，業據其提出
    與其所述相符之財產及收入狀況說明書、財政部台灣北區國
    稅局財產歸屬資料清單可按，堪認聲請人主張其收入已不能
    履行協商金額之事實，應為屬實。此外，本件又查無聲請人
    有消費者債務清理條例第6條第3項、第8條或第46條各款所
    定駁回更生聲請之事由存在，則聲請人聲請更生，應屬有據
    ，爰裁定如主文。
中    華    民    國    98    年    2    月    25  日
                  民事第三庭     法  官  徐玉玲
上為正本係照原本作成
本件不得抗告
本裁定已於98年2月27日下午4時公告。
中    華    民    國    98    年    2    月    25    日
                                 書記官  陳靜怡


司法院資訊處製作；財團法人民間司法改革基金會備份。
